臺灣高等法院交通法庭裁定                        九十一年度交抗字第三八九號
    抗  告  人   遂昌汽車貨運股份有限公司
    代  表  人   甲○○
    異  議  人   乙○○
右抗告人因違反道路交通管理處罰條例案件，不服台灣宜蘭地方法院中華民國九十一
年四月二十四日裁定（九十一年交聲字第三二號），提起抗告，本院裁定如左：
    主  文
抗告駁回。
    理  由
一、原裁定以：按受處分人不服道路交通管理處罰條例第八條主管機關所為之處罰者
    ，依同條例第八十七條第一項規定，得於收到裁決書之翌日起二十日內，向管轄
    地方法院聲明異議，惟於訴訟上得為聲明異議之主體者，乃限於該條例第八條主
    管機關所處罰之受處分人，如非為受處分人聲明異議或主管機關尚未開立裁決書
    即聲明異議，異議均屬不合於法律上之程式。本件受處分人遂昌汽車貨運股份有
    限公司所有之車號ＫＳ—六一三號營業貨運曳引車，於民國九十年五月二十日七
 時八分許，行經國道一號高速公路南向泰山收費站，因載運砂土經過磅總重四十
    四點四六噸，核重三十五噸，超重九點四六噸，被內政部警政署國道公路警察局
    第一警察隊警員攔停，當場掣單舉發，嗣受處分人向原處分機關提出申訴，經原
    處分機關調查結果，仍認受處分人所有該部車輛有前開違規行為，原處分機關乃
    依道路交通管理處罰條例第二十九條第一項第一款、第二項規定於九十年十二月
    十日裁處該部汽車之所有人罰鍰九千元，並記該車違規記錄一次。查本件原處分
    機關九十年十二月十日所為宜監字第裁43-Z00000000號裁決書之受處分人為遂昌
    汽車貨運股份有限公司，其代表人為董事長甲○○，有該公司登記資料在卷可參
    ，則本件受處分人既為遂昌汽車貨運股份有限公司，且其代表人為甲○○並非乙
    ○○，乙○○自行代為聲明異議，即非合法，應由甲○○代表受處分人聲明異議
    ，而非由乙○○代為聲明異議，本件聲明異議，即屬不合法律上程式，且不能補
    正，核諸前揭說明，本件聲明異議不合法律上程式部分，已無從補正，自應將此
    部分異議駁回，經核並無違誤。
二、抗告意旨以：抗告人公司KY72為交通部核發之標準砂石車桶，載運砂石均以體積
    計，超過三十八點五噸，亦是交通部所允許。另該車桶核准高度為七十八公分，
    員警丈量為八十五公分，超過核准高度七公分，惟員警丈量點為所載砂石的最高
    點，而非平均點，有失公允。且業者運費的計算係以立方換算後而以每台計算，
    抗告人無超載之事實等語。
三、惟依道路交通管理處罰條例第八十七條規定，受處分人，不服第八條主管機關所
    為之處罰，得於接到裁決書之翌日起二十日內，向管轄地方法院聲明異議。法院
    受理前項異議，以裁定為之。不服前項裁定，受處分人或原處分機關得為抗告。
    則依上開法條規定，得對法院裁定提起抗告之人，以主管機關裁罰之受處分人，
    並對裁決書聲明異議，經法院為裁定之人為限。查抗告人固為本件主管機關裁決
    之受處分人，然係乙○○自行向原審法院聲明異議，抗告人顯非原裁定聲明異議
    之受裁定人，依法自非得抗告之人。抗告人提起抗告，依法不合，應予駁回。
據上論斷，應依道路交通案件處理辦法第二十六條，刑事訴訟法第四百十二條，裁定
如主文。
 中     華      民      國    九 十 一    年      五     月    三 十    日
                                      臺灣高等法院交通法庭
                       審判長法  官  陳  祐  輔
                                                法  官  洪  昌  宏
                                                法  官  陳  國  文
右正本證明與原本無異。
不得再抗告。
                                                書記官  蔡  棟  樑
中      華      民      國    九 十 一    年      五     月    三 十    日
